【裁判字號】    92,台上,4721
【裁判日期】    920828
【裁判案由】    違反毒品危害防制條例
【裁判全文】
最高法院刑事判決                              九十二年度台上字第四七二一號
    上  訴  人  乙○○
                甲○○
右上訴人等因違反毒品危害防制條例案件，不服台灣高等法院台中分院中華民國九十
二年五月二十日第二審判決（九十二年度上訴字第四二七號，起訴案號：台灣南投地
方法院檢察署九十一年度偵字第一六二二號），提起上訴，本院判決如左：
    主  文
上訴駁回。
    理  由
甲○○部分：
按刑事訴訟法第三百七十七條規定，上訴於第三審法院，非以判決違背法令為理由，
不得為之。是提起第三審上訴，應以原判決違背法令為理由，係屬法定要件。如果上
訴理由狀並未依據卷內訴訟資料，具體指摘原判決不適用何種法則或如何適用不當，
或所指摘原判決違法情事，顯與法律規定得為第三審上訴理由之違法情形，不相適合
時，均應認其上訴為違背法律上之程式，予以駁回。本件原判決撤銷第一審不當之判
決仍處上訴人甲○○販賣第一級毒品未遂罪刑。已詳認定犯罪事實之依據及憑以認
定之理由，並對上訴人否認犯罪之辯詞，如何不足採信，均已依據卷內資料予以指駁
及說明，從形式上觀察，原判決並無任何違背法令之處。上訴人既係當場交易毒品，
銀貨兩訖，經警查獲，並起獲毒品及現款，為現行犯，原審論處其罪刑，採證自無不
合。至測謊鑑定，僅供為佐證，縱有部分設題無結論，仍無法遽為有利之認定。而證
人陳鴻浩先後所述縱有歧異，原判決採信其在警方授意下，佯為購買毒品後，警訊及
偵查中所述，不採其事後迴護之詞，所為取捨，自無不合。至有無事先電話聯絡，與
本件事實無關，縱記載有誤，亦與判決本旨不生影響。上訴意旨置原判決之論於不
顧，仍執前詞為事實上之爭辯，並對原審採證認事之職權行使，任意指摘，難謂已符
合首揭法定上訴要件，其上訴違背法律上之程式，應予駁回。
乙○○部分：
查第三審上訴書狀，應敘述上訴之理由，其未敘述者，得於提起上訴後十日內補提理
由書於原審法院，已逾上述期間，而於第三審法院未判決前仍未提出上訴理由書狀者
，第三審法院應以判決駁回之，刑事訴訟法第三百八十二條第一項、第三百九十五條
後段規定甚明。本件上訴人乙○○因販賣第一級毒品未遂案件，不服原審判決，於民
國九十二年六月九日提起上訴，並未敘述理由，迄今逾期已久，於本院未判決前仍未
提出，依上開規定其上訴自非合法，應予駁回。
據上論結，應依刑事訴訟法第三百九十五條，判決如主文。
中      華      民      國    九十二    年      八      月    二十八    日
                              最高法院刑事第五庭
                                  審判長法官  謝  家  鶴
                                        法官  洪  文  章
                                        法官  花  滿  堂
                                        法官  陳  世  淙
                                        法官  洪  佳  濱
      右正本證明與原本無異
                                              書  記  官
中      華      民      國    九十二    年      九      月      九      日


司法院資訊處製作；財團法人民間司法改革基金會備份。
